臺灣澎湖地方法院刑事判決　　　　　　　　　　　　　　九十一年度訴字第一七號
　　公　訴　人　臺灣澎湖地方法院檢察署檢察官
　　被　　　告　丙○○
　　指定辯護人　本院公設辯護人乙○○
右列被告因重傷害案件，經檢察官提起公訴 (九十一年度偵字第七六號)，本院判決
如左：
    主  文
本件公訴不受理。
   理   由
一、公訴意旨略以：被告丙○○於民國九十一年一月十二日凌晨三時許，與友人陳坤
    童、陳日信在澎湖縣馬公市○○路三五號夜貓咖啡坊內飲酒作樂，其間陳日信、
    莊進忠、莊智強因細故發生鬥毆情事，甲○○上前勸架，適時丙○○正從洗手間
    走出，見狀遂基於使人受重傷之故意，至吧檯持西瓜刀持續朝甲○○背部、頭胸
    正前方由上往下斜砍殺，甲○○見狀先左手、再以右手回擋，丙○○復追行約二
    、三百公尺，始告知甲○○「若你不再逃跑我就不再砍你」等語，致甲○○受有
    右手拇指手掌裂傷約七乘一乘一公分、左手掌尺側裂傷約七乘一乘二公分之傷害
    ，因認被告丙○○涉犯同法第二百七十八第三項、第一項使人受重傷未遂罪嫌。
二、訊據被告丙○○坦承持西瓜刀砍傷被害人甲○○之事實，惟堅決否認有何重傷害
    之犯行，辯稱：案發時伊砍了被害人甲○○二刀至三刀，砍被害人甲○○的背部
    ，並沒有砍被害人甲○○的頭、胸部，後來被害人甲○○被伊追到，伊有跟被害
    人甲○○說話，但是說什麼伊不記得，講完話後伊就沒有再砍被害人甲○○，伊
    並沒有重傷甲○○之意思，當時是因為友人與隔桌之人發生衝突，伊發現被害人
    甲○○與隔桌之人係同夥，伊喝了酒比較衝動，想要替朋友出氣，因而持刀教訓
    被害人甲○○，伊不認識被害人甲○○，並沒有要讓被害人甲○○斷手斷腳或置
    被害人甲○○於死地，伊當時也沒有砍的很用力，只有輕輕劃過等語。經查，被
    害人甲○○於警訊、偵查及本院審理中一致供稱：案發時伊和友人到夜貓咖啡坊
    ，伊才進去沒幾分鐘，伊的朋友不知何故跟隔桌的另一個人打起來，後來經過勸
    架，紛爭平息，伊準備離開走到店門口的時候，被告丙○○就手持西瓜刀往伊背
    上砍了一刀，結果只有劃到衣服，這時伊聽到有人叫喊「不要拿刀砍人」，結果
    伊回頭一看，看到被告丙○○在追伊，所以伊就趕快往外跑，在逃跑的過程中，
    伊只有看到被告拿白白的東西在追伊，伊不曉得那是刀子，被告丙○○是從伊的
    背後一面追趕，一面揮東西砍伊背後，伊本能式地用左、右手各擋一次，伊跑了
    一段距離後，被被告丙○○追上，被告丙○○問伊住那裡，伊就跟他說，然後伊
    問被告丙○○，雙方互不相識，何以要砍伊，被告丙○○說，因為伊一直跑，所
    以才要砍伊，說完後，被告丙○○並沒有再傷害伊，之後過了一、兩分鐘，警察
    的巡邏車剛好經過，被告丙○○即離去，伊是等警察下車問伊發生什麼事時，才
    發現自己受傷，伊是在與被告丙○○談話時，才看到被告丙○○手上拿的是西瓜
    刀。被告丙○○應該沒有要讓伊斷手斷腳的意思，因為被告丙○○只是在伊的背
    後追，往伊背部揮刀而已，被告丙○○也沒有砍伊的頭、胸部，後來伊檢查衣服
    ，發現衣服有被劃破，部位都是在背部，手部是伊在格擋時受傷的等語，是被害
    人甲○○所受左、右手之傷害，均係其出手格擋被告丙○○之劈砍所致，尚非被
    告丙○○刻意朝其手部劈砍之結果，已難認被告丙○○有毀敗其一肢以上之機能
    之重傷害故意，再觀諸被告丙○○僅砍劈被害人甲○○之背部，未及其他重要部
    位，且與被害人甲○○互不認識，並無仇隙，衡情被告丙○○應無使被害人甲○
    ○受重傷或殺害被害人甲○○之故意，此參之被告丙○○追上被害人甲○○後，
    未再有進一步傷害被害人甲○○之行為，益明。此外，復查無其他積極證據足以
    證明被告丙○○有使被害人甲○○受重傷或殺害被害人甲○○之犯意，本件足認
    被告丙○○上開行為係酒後藉故生非之舉，僅具普通傷害犯意，尚無重傷害或殺
    人之故意。揆諸首揭說明，被告丙○○所為係犯刑法第二百七十七條第一項傷害
    罪，公訴人認被告丙○○涉犯同法第二百七十八第三項、第一項使人受重傷未遂
    罪，尚有未洽。
三、按告訴乃論之罪，告訴人於第一審辯論終結前得撤回其告訴，又告訴經撤回者，
    應諭知不受理之判決，刑事訴訟法第二百三十八條第一項、第三百零三條第三款
    分別定有明文。本件被害人甲○○告訴被告丙○○傷害部分，被告丙○○核係犯
    刑法第二百七十七條第一項之罪，有如上述，依同法第二百八十七條前段之規定
    ，須告訴乃論。茲據被害人甲○○撤回告訴，依照首開說明，本件爰不經言詞辯
    論，逕為諭知不受理之判決。
據上論斷，應依刑事訴訟法第三百零三條第三款、第三百零七條判決如主文。
中      華      民      國      九十一    年      七      月     四     日
                                  臺 灣 澎 湖 地 方 法 院 刑 事 庭
                                        法      官  陳    順    輝
右正本證明與原本無異。
如不服本判決，應於判決送達後十日內，向本院提出上訴狀（須附繕本）。
中      華      民      國      九十一    年      七      月     八     日
                                        書  記  官  賴    淑    萍
